臺灣新北地方法院板橋簡易庭小額民事判決
111年度板小字第1198號
原      告  方莉平  
被      告  黃良得  
上列當事人間請求侵權行為損害賠償(交通)事件，原告提起刑事
附帶民事訴訟，經本院刑事庭裁定移送前來（本院110年度審交
附民字第723號），本院於民國111年4月29日言詞辯論終結，判
決如下：
　　主      文
被告應給付原告新臺幣12,649元，及自民國110年11月6日起至清
償日止，按週年利率5%計算之利息。
原告其餘之訴駁回。
本判決原告勝訴部分得假執行。
原告其餘假執行之聲請駁回。  
　　事實及理由
一、原告主張：被告於民國109年11月12日下午2時33分許，騎乘
    車牌號碼000-0000號普通重型機車，沿新北市土城區金城路
    2段往三峽方向行駛，行經新北市土城區金城路2段與龍山二
    街交岔路口時，本應注意車前狀況，並隨時採取必要之安全
    措施，而依當時情形，並無不能注意之情事，竟疏於注意車
    前狀況，貿然前行，而不慎撞擊前方與其同向行駛，原告騎
    乘其所有之騎乘車牌號碼000-000號普通重型機車(下稱系爭
    車輛)，致原告受有雙膝部擦挫傷、雙手部擦挫傷等傷害。
    被告前開過失傷害行為，業經本院以110年度審交易字905號
    刑事判決有罪確定。原告因被告上開行為受有如下之損害：
    ㈠醫療費用新臺幣（下同）670元；㈡不能工作損失12,000元
    ：原告兼任加油站計時人員及歌劇團表演人員，因本件事故
    受傷而不能工作天數10日，每日工資2,000元，而受有不能
    工作損失12,000元；㈢精神慰撫金10,000元：原告因本件事
    故受有相當之精神上痛苦，故請求精神慰撫金10,000元。㈣
    系爭車輛修復費用7,150元；㈤請假調解、出庭之損失6,000
    元。為此，爰依民法第184條第1項前段、第2項、第191條之
    2、第193條第1項、第195條第1項前段規定，請求被告賠償
    。並聲明：㈠被告應給付原告35,820元，及自刑事附帶民事
    起訴狀繕本送達翌日起至清償日止，按週年利率5%計算之利
    息。㈡願供擔保請准宣告假執行。
二、被告則以：對於刑事判決結果沒有意見；被告從後撞擊系爭
    車輛力道不大，無法接受原告請求賠償醫療費用及不能工作
    損失；被告從後方撞擊系爭車輛速度不快，系爭車輛腳踏板
    不可能壞掉；原告緊急煞車，兩車因而發生碰撞，雙方皆有
    錯等語，資為抗辯。並聲明：原告之訴駁回。
三、法院之判斷：
  ㈠原告主張被告於上開時、地，騎乘前揭車輛，因疏未注意車
    前狀況，與系爭車輛發生碰撞，致原告受有雙膝部擦挫傷、
    雙手部擦挫傷之傷勢，系爭車輛因而受損等情，業據其提出
    新北市土城醫院出具之診斷證明書暨醫療費用收據、系爭車
    輛行車執照影本及勝泰車業有限公司出具之維修估價單為證
    ，且有本院110年度審交易字第905號刑事判決在卷可佐，並
    經本院依職權向新北市政府警察局土城分局調閱本件道路交
    通事故卷宗暨調閱上開刑事案件偵審卷宗，核閱屬實，復為
    被告所不爭執，是本院依調查證據之結果，堪認原告前開主
    張為真正。至被告空言指摘原告就本件事故之發生亦有過失
    云云，然未能舉證以實其說，是被告上開所辯，洵不可採。
　㈡按因故意或過失，不法侵害他人之權利者，負損害賠償責任
    ；按不法侵害他人之身體或健康者，對於被害人因此喪失或
    減少勞動能力或增加生活上之需要時，應負損害賠償責任；
    不法侵害他人身體、健康，被害人雖非財產上之損害，亦得
    請求賠償相當之金額，民法第184條第1項前段、第193條第1
    項、第195條第1項前段分別定有明文。查被告不法侵害原告
    身體、健康及財產權之侵權行為事實，業經認定於前，從而
    ，原告依上開規定，訴請被告負賠償責任，洵屬有據。茲將
    原告得請求賠償之金額，分述如下：
  ⒈醫療費用部分：
    原告主張因被告前開行為，受有雙膝部擦挫傷、雙手部擦挫
    傷等傷害，而支出醫療費用670元等情，業據提出前揭診斷
    證明書暨醫療費用收據為證，是原告請求被告賠償醫療費用
    670元，應屬有據。
　⒉不能工作損失部分：
　⑴原告主張其因發生本件事故受有雙膝部擦挫傷、雙手部擦挫
    傷等傷害，於事故發生當日向全國加油站股份有限公司(下
    稱全國加油站)請假8小時，而受有不能工作損失，並提出全
    國加油站之出勤資料表及出勤資料明細表為憑，核認屬實，
    則依當時法定基本工資每小時158元計算，原告請求被告賠
    償該日不能工作損失1,264元(計算式：158元×8＝1,264元)，
    洵屬可採。
　⑵至原告固主張其兼任加油站計時人員及歌劇團表演人員，尚
    因本件事故受傷不能工作9日，而受有不能工作損失，並提
    出新明光歌劇團出具之證明書及全國加油站出勤資料明細表
    為憑，然觀諸前揭診斷證明書，醫囑欄僅記載「病人於109
    年11月12日14時48分，於本院急診求診，經診療後於109年1
    1月12日16時離開急診室」，無何原告宜休養不能工作之醫
    囑，是以，原告主張其因本件事故受傷需休養，尚受有不能
    工作9日之損失，難謂有據。
　⒊系爭車輛修復費用部分：
    按物被毀損時，被害人除得依民法第196條請求賠償外，並
    不排除民法第213條至第215條之適用。依民法第196條請求
    賠償物被毀損所減少之價額，得以修復費用為估定之標準，
    但以必要者為限（例如：修理材料以新品換舊品，應予折舊
    ）。被害人如能證明其物因毀損所減少之價額，超過必要之
    修復費用時，就其差額，仍得請求賠償【最高法院77年度第
    9次民事庭會議決議㈠可資參照】。查系爭車輛修復費用為7,
    150元(皆為零件)，此有前開估價單附卷可考。惟該修復費
    用中零件係以新品更換舊品，則應扣除折舊後計算其損害。
    再依行政院財政部發布之「固定資產耐用年數表」規定，機
    械腳踏車，其耐用年數為3年，並依同部訂定之「固定資產
    折舊率表」規定，耐用年數3年依定率遞減法之折舊率為千
    分之536，其最後1年之折舊額，加歷年折舊累計額，其總和
    不得超過該資產成本原額10分之9。準此，系爭車輛係於100
    年4月出廠，有系爭車輛行車執照影本在卷足憑，至本件事
    故發生之109年11月12日，系爭車輛之實際使用年數已逾3年
    ，故原告就系爭車輛修復費用部分得請求之金額應715元（
    計算式：7,150元×1/10＝715元）為限。至被告雖抗辯系爭車
    輛所受腳踏板之車損與本件事故無關云云，然參以卷附現場
    照片暨車損照片，可見系爭車輛與被告騎乘車輛發生碰撞後
    向左倒地，衡情系爭車輛腳踏板因受撞擊倒地而受損，亦未
    悖於常情，再者，系爭車輛交由與兩造無利害關係之車廠核
    定維修項目，維修項目亦無不合理之處，堪認該收據所載之
    修理項目均具有修復之必要性，且屬合理，被告執前詞以辯
    ，惟未提出任何證據佐證之，難認可採。
　⒋精神慰撫金部分：
　　按不法侵害他人之人格權，被害人受有非財產上損害，請求
    加害人賠償相當金額之慰撫金時，法院對於慰撫金之量定，
    應斟酌實際加害情形、所造成之影響、被害人痛苦之程度、
    兩造之身分地位、經濟情形及其他各種狀況，以核定相當之
    數額（最高法院47年度台上字第1221號、51年度台上字第22
    3號判例意旨參照）。查原告因被告前開過失傷害行為，受
    有上開傷害，已如前述，堪認原告精神上自受有一定程度之
    痛苦，原告依民法第195條第1項規定，請求非財產上損害賠
    償，洵屬有據。爰審酌原告兼任加油站計時人員及歌劇團表
    演人員，月入約40,000元，名下有機車1部，無不動產；被
    告目前無業，名下尚有房子1間、機車1部，業據兩造陳明在
    卷，另參酌兩造稅務電子閘門所得調件明細表所示資力狀況
    ，經綜合考量兩造之關係、身分地位、經濟狀況、原告受傷
    程度、被告之侵權行為態樣暨情節等一切情狀，認原告請求
    10,000元之非財產上損害尚屬合理。
　⒌請假調解、出庭損失部分：
　　原告雖請求被告賠償其因本件事故至法院調解、開庭受有6,
    000元之損失，惟此屬原告因訴訟進行為保護其權益所支付
    之訴訟成本，非損害回復所生必要費用，與損害賠償係在填
    補被害人之損害之意旨不符，而與被告之過失傷害行為間，
    難認有相當因果關係存在，是原告此部分請求，尚難憑採，
    應無理由。
　⒍綜上，原告得請求被告賠償之金額共計12,649元（計算式：6
    70元＋1,264元＋715元＋10,000元＝12,649元）。
四、綜上所述，原告依民法第184條第1項前段、第193條第1項、
    第195條第1項規定，請求被告給付12,649元，及自刑事附帶
    民事起訴狀繕本送達翌日即110年11月6日起至清償日止，按
    週年利率5%計算之利息，為有理由，應予准許。逾此部分之
    請求，為無理由，應予駁回。
五、本件事證已臻明確，兩造其餘之攻擊防禦方法及所提證據，
    於判決結果不生影響，爰不一一論列，併此敘明。
六、本件原告勝訴部分係適用小額訴訟程序所為被告敗訴之判決
    ，爰依職權宣告假執行，又原告聲請供擔保宣告假執行之部
    分，僅係促使法院職權發動，毋庸另予准駁之表示。至原告
    敗訴之部分，其假執行之聲請即失所附麗，應予駁回。
七、由刑事庭移送民事庭之附帶民事訴訟案件，免納裁判費用，
    此有刑事訴訟法第504條第2項之明文規定。據此，原告提起
    本件刑事附帶民事訴訟請求被告賠償損害，依法無需繳納裁
    判費，另綜觀卷內資料，兩造復無其他訴訟費用之支出，爰
    無庸宣告兩造各應負擔訴訟費用之金額。
中　　華　　民　　國　　111 　年　　5 　　月　　20　　日
                  臺灣新北地方法院板橋簡易庭
                            法  官  施函妤
以上正本係照原本作成。
如不服本判決，應於送達後20日內，向本院提出上訴狀並表明上
訴理由，如於本判決宣示後送達前提起上訴者，應於判決送達後
20日內補提上訴理由書（須附繕本）。
中　　華　　民　　國　　111 　年　　5 　　月　  23　　日
                            書記官  吳昌穆
附錄：
一、民事訴訟法第436條之24第2項：
    對於小額程序之第一審裁判上訴或抗告，非以其違背法令為
    理由，不得為之。
二、民事訴訟法第436條之25：
    上訴狀內應記載上訴理由，表明下列各款事項：
    (一)原判決所違背之法令及其具體內容。
    (二)依訴訟資料可認為原判決有違背法令之具體事實。
三、民事訴訟法第471條第1項：（依同法第436條之32第2項規定
    於小額事件之上訴程序準用之）上訴狀內未表明上訴理由者
    ，上訴人應於提起上訴後二十日內，提出理由書於原第二審
    法院；未提出者，毋庸命其補正，由原第二審法院以裁定駁
    回之。